【裁判字號】    98,訴,330
【裁判日期】    980313
【裁判案由】    毒品危害防制條例
【裁判全文】
臺灣板橋地方法院刑事判決               98年度訴字第330號
公  訴  人  臺灣板橋地方法院檢察署檢察官
被      告  甲○○
上列被告因違反毒品危害防制條例案件，經檢察官提起公訴（98
年度毒偵字第174 號、第514 號），本院合議庭裁定依簡式審判
程序審理，並判決如下：
    主  文
甲○○施用第一級毒品，累犯，處有期徒刑柒月。又施用第一級
毒品，累犯，處有期徒刑柒月。應執行有期徒刑壹年。
    事  實
一、甲○○前因施用毒品案件，經臺灣臺北地方法院裁定送觀察
    、勒戒後，認有繼續施用毒品之傾向，經同院裁定令入戒治
    處所施以強制戒治，於民國95年8 月15日執行完畢釋放出所
    ，並經臺灣臺北地方法院檢察署檢察官以95年度戒毒偵字第
    136 號為不起訴處分確定；又於96年間因施用毒品案件，經
    本院以96年度訴字第3019號判決判處有期徒刑6 月確定，於
    97年6 月4 日縮刑期滿執行完畢（於本件構成累犯）。詎猶
    不知悔改，於強制戒治執行完畢釋放後5 年內，復基於施用
    第一級毒品海洛因之犯意，分別於97年10月13日及97年11月
    18日各在臺北縣板橋市公園內的公共廁所，施用第一級毒品
    海洛因各1 次（合計共施用2 次）。嗣經警分別於97年10月
    14日及97年11月19日通知甲○○到案並採集其尿液送驗後，
    均呈鴉片類陽性反應（按施用海洛因經水解後係呈鴉片類陽
    性反應），始悉上情。
二、案經臺北縣政府警察局中和分局及土城分局報告臺灣板橋地
    方法院檢察署檢察官偵查起訴。
    理  由
一、訊據被告甲○○對於上揭犯罪事實均坦承不諱。再被告為警
    方於事實欄所載時地查獲後，採尿送驗結果，其尿液均呈鴉
    片類陽性反應（按施用海洛因經水解後係呈鴉片類陽性反應
    ）等情，此有臺灣檢驗科技股份有限公司出具之濫用藥物檢
    驗報告2 紙附卷可稽（見98年度毒偵字第174 號偵查卷第7
    頁、98年度毒偵字第第514 號偵查卷第10頁）。參以，被告
    前因施用毒品案件，經臺灣臺北地方法院裁定送觀察、勒戒
    後，認有繼續施用毒品之傾向，經同院裁定令入戒治處所施
    以強制戒治，於95年8 月15日執行完畢釋放出所，並經臺灣
    臺北地方法院檢察署檢察官以95年度戒毒偵字第136 號為不
    起訴處分確定等情，此有臺灣高等法院被告前案紀錄表在卷
    足參。事證明確，被告犯行堪以認定，應予依法論科。
二、查海洛因係屬於毒品危害防制條例第2 條第2 項第1 款所列
    之第一級毒品，故核被告2 次所為，各係犯毒品危害防制條
    例第10條第1 項之施用第一級毒品罪。又被告施用海洛因前
    後非法持有海洛因之低度行為，應為施用之高度行為所吸收
    ，應僅論以施用之高度行為。被告先後2 次施用海洛因之犯
    行，犯意個別，應予分論併罰。查被告前於96年間因施用毒
    品案件，經本院以96年度訴字第3019號判決判處有期徒刑6
    月確定，於97年6 月4 日縮刑期滿執行完畢等情，此有卷附
    臺灣高等法院被告前案紀錄表可稽，其於五年之內，各再犯
    有期徒刑以上之本罪，均為累犯，應皆依刑法第47條第1 項
    之規定各加重其刑。爰審酌被告再度違反禁令，非法施用足
    以導致精神障礙及生命危險之毒品，危害身心甚鉅，且施用
    毒品後可能做出對於他人或社會有危害之衝動行為，惟被告
    犯罪後坦承犯行，態度甚佳，尚有悔意等一切情狀，量處被
    告如主文所示之刑，並定其應執行刑，以資懲儆。又中華民
    國96年罪犯減刑條例於96年7 月4 日制定公布，並自96年7
    月16日施行，而按「犯罪在中華民國96年4 月24日以前者，
    除本條例另有規定外，依下列規定減刑：一、死刑減為無期
    徒刑。二、無期徒刑減為有期徒刑二十年。三、有期徒刑、
    拘役或罰金，減其刑期或金額二分之一」，中華民國96年罪
    犯減刑條例第2 條第1 項固定有明文。惟因被告所犯前開犯
    行之時間係在97年10月13日及97年11月18日，並不符合96年
    4 月24日前犯罪之要件，揆諸前開條例之規定，自不得減刑
    ，併此敘明。
三、末按「除被告所犯為死刑、無期徒刑、最輕本刑為三年以上
    有期徒刑之罪或高等法院管轄第一審案件者外，於前條第一
    項程序進行中，被告先就被訴事實為有罪之陳述時，審判長
    得告知被告簡式審判程序之旨，並聽取當事人、代理人、辯
    護人及輔佐人之意見後，裁定進行簡式審判程序。」刑事訴
    訟法第273 條之1 第1 項定有明文。查本件被告所犯上開施
    用毒品之罪，非最輕本刑為三年以上有期徒刑之罪，且被告
    於本院98年2 月27日準備程序進行中，復就被訴之事實為有
    罪之陳述，經告知被告簡式審判程序之旨，被告及公訴人對
    於本件改依簡式審判程序審理亦均表示無意見，本院即依前
    揭刑事訴訟法規定，裁定本件進行簡式審判程序，末此敘明
    。
據上論斷，應依刑事訴訟法第299 條第1 項前段、第273 條之1
第1 項，毒品危害防制條例第10條第1 項，刑法第11條、第47條
第1 項、第51條第5 款，判決如主文。
本案經檢察官藍海凝到庭執行職務。
中    華    民    國    98    年    3     月    13    日
                  刑事第十六庭  法  官  許必奇
以上正本證明與原本無異。
如不服本判決，應於判決送達後10日內，向本院提出上訴狀。
                                書記官  金和國
中    華    民    國    98    年    3     月    13    日
附錄：
毒品危害防制條例第10條第1項：
施用第一級毒品者，處 6 月以上 5 年以下有期徒刑。


司法院資訊處製作；財團法人民間司法改革基金會備份。
